臺灣高等法院臺南分院刑事判決　　　　　　　九十一年度上易字第五一三號 孝股
　　上訴人即被告　甲○○
右上訴人因侵占案件，不服臺灣臺南地方法院九十一年度易字第二五三號中華民國九
十一年三月十九日第一審判決（起訴案號：臺灣臺南地方法院檢察署九十年度偵緝字
第七０八號），提起上訴，本院判決如左：
    主  文
原判決撤銷。
甲○○連續意圖為自己不法之所有，而侵占對於業務上所持有之物，處有期徒刑柒月
。
    事  實
一、甲○○自民國八十一年六月起任職新竹貨運股份有限公司台南營業所（以下簡稱
    新竹貨運台南營業所），其業務為代收運費，為從事業務之人。竟意圖為自己不
    法之所有，並基於概括之犯意，自九十年四月間某日起至同年六月二十六日止，
    連續對於其業務上所收取之運費（如附表所示）合計新台幣七十八萬六千五百八
    十一元，變易持有為所有之意思，侵占入己，未繳回公司。嗣為新竹貨運公司內
    部稽核發現，而於九十年七月十三日予以解僱。
二、案經新竹貨運公司訴請臺灣台南地方法院檢察署檢察官偵查起訴。
    理  由
一、訊據上訴人即被告甲○○對於右揭事實坦承不諱，核與告訴人新竹貨運公司代理
    人孫善豪在偵查中指訴之情節相符，並有被告簽署自承挪用公款之切結書、挪用
    公款明細表暨被告向客戶收款簽名之收據、付款簽收簿等附於偵查卷可佐，足認
    被自白與事實相符，而可信採。本件事証明確，被告連續業務侵占之犯行，堪予
    認定。
二、核被告所為，係犯刑法第三百三十六條第二項業務侵占罪。其多次侵占行為，時
    間緊接，所犯為構成要件同一之罪名，顯係出於概括犯意為之，應依連續犯規定
    論以一罪並加重其刑。
三、原審予以論罪科刑，固非無見。然查被告侵占款項合計七十八萬六千五百八十一
    元，而依原判決附表所載，其中序號四十二號起至八十四號之款項均付之闕如，
    顯有疏漏。被告上訴意旨指摘原審量刑過重，雖無理由，但原判決既有可議之處
    ，自應由本院予以撤銷改判。爰審酌被告素行、犯罪之動機、目的、手段、侵占
    之款項高達七十八萬餘元，所生損害非輕、犯後坦承犯行態度及尚未與被害人達
    成和解之態度等一切情狀，量處有期徒刑七月，以資懲儆。
據上論結，應依刑事訴訟法第三百六十九條第一項前段、第三百六十四條、第二百九
十九條第一項前段、刑法第五十六條、第三百三十六條第二項、罰金罰鍰提高標準條
例第一條前段，判決如主文。
本案經檢察官吳忠賢到庭執行職務。
中      華      民      國    九十一    年      五      月    二十二    日
                                     臺灣高等法院臺南分院刑事第五庭
             審判長法官  鄭  文  肅
                                                   法官  王  浦  傑
                                                   法官  陳  珍  如
右正本證明與原本無異。
不得上訴。
                                              法院書記官  周  美  莉
中      華      民       國    九十一    年      五     月     二十三   日
附錄本案論罪科刑法條全文：
刑法第三百三十六條第二項 (公務公益侵占罪、業務侵占罪)
對於公務上或因公益所持有之物，犯前條第一項之罪者，處一年以上七年以下有期徒
刑，得併科五千元以下罰金。
對於業務上所持有之物，犯前條第一項之罪者，處六月以上五年以下有期
徒刑，得併科三千元以下罰金。
